【裁判字號】    98,易,1421
【裁判日期】    991028
【裁判案由】    詐欺
【裁判全文】
臺灣臺中地方法院刑事判決              98年度易字第1421號
公  訴  人  臺灣臺中地方法院檢察署檢察官
被      告  丁○○
上列被告因詐欺案件，經檢察官提起公訴（97年度偵字第29388
號、98年度偵字第3500、3501、3716、3737、4056、4837、4992
、5468、5547、5657、6408號）及移送併辦（臺灣臺中地方法院
檢察署98年度偵字第8109、10202 、7674、10201 、7778、7779
、7813、8215、8341、8342、9176、3121、98年度偵緝字第206
、207 、208 、209 、210 號、98年度偵字第105 號、97年度偵
字第28980 號、98年度偵字第5802、2173、11619 、14239 、16
351 號，臺灣彰化地方法院檢察署98年度偵字第2903、2937、29
38、4107、4941號）後，聲請改依協商程序而為判決，本院合議
庭裁定由受命法官獨任進行認罪協商程序，判決如下：
    主      文
丁○○幫助意圖為自己不法之所有，以詐術使人將本人之物交付
，處有期徒刑伍月，如易科罰金，以新臺幣壹仟元折算壹日。
    事實及理由
一、丁○○依一般社會之通見，可預見一般人支付代價或以其他
    方法取得他人行動電話門號使用常與財產犯罪密切相關，且
    取得他人行動電話門號之目的在於取得贓款及掩飾犯行不易
    遭人追查，苟交付行動電話門號予他人使用，將被犯罪集團
    用於向被害人詐欺取財之聯絡工具，又其對於提供行動電話
    門號雖無引發他人萌生犯罪之確信，但仍不顧他人所可能遭
    害之危險，竟基於幫助犯罪集團遂行詐欺取財之財產上犯罪
    ，縱有人持以犯罪亦不違反其本意之不確定故意，於民國97
    年10月6 日，在臺中縣大里市中山公園附近之「自由通訊行
    」，以不詳代價，向丙○○（所涉幫助詐欺罪，由本院另行
    審結）收購其所申辦門號0000000000、0000000000、000000
    0000號行動電話SIM 卡，再以新臺幣（下同）10,000元代價
    轉售乙○○（所涉詐欺罪，由本院另行審結），容任乙○○
    所屬詐欺集團供作詐欺聯絡使用之工具。嗣該詐欺集團取得
    上開行動電話門號後，即意圖為自己不法之所有，基於詐欺
    取財之犯意聯絡，於下列時、地為下列犯行：
  (一)於97年10月19日，推由姓名、年籍不詳之成年人，在拍賣網
    站上假冒賣家，刊登虛偽拍賣翻譯機訊息及留下丙○○前開
    門號0000000000號行動電話以取信網路買家。胡江文於該拍
    賣網站見上開訊息後，陷於錯誤下標購買，於同日11時30分
    許得標，並依指示於同日12時6 分6 秒許，在臺北市○○區
    ○○街3 號6 樓住處，以網路ATM 將5,000 元轉帳入葉志祥
    所有中華郵政股份有限公司新埔郵局帳號00000000000000號
    帳戶，旋遭提領一空。胡江文撥打上開門號0000000000號行
    動電話亦無回應，始知受騙。
  (二)於97年10月21日，推由姓名、年籍不詳之成年人，在拍賣網
    站上假冒賣家，刊登虛偽拍賣手機訊息及留下丙○○前開門
    號0000000000號行動電話以取信網路買家。何幸晏於該拍賣
    網站見上開訊息後，陷於錯誤下標購買，並依指示於同日8
    時3 分28秒許，在雲林縣斗六市○○路郵局，將5,000 元臨
    櫃匯入王木立所有中華郵政股份有限公司帳號000000000000
    00號帳戶，旋遭提領一空。何幸晏撥打上開門號0000000000
    號行動電話亦無回應，始知受騙。
  (三)於97年10月23日，推由姓名、年籍不詳之成年人，在拍賣網
    站上假冒賣家，刊登虛偽拍賣牛排禮券訊息，何友鵬於該拍
    賣網站見上開訊息後，陷於錯誤下標購買，該詐欺集團再推
    由姓名、年籍不詳之成年人，於同日16時5 分許，以丙○○
    前開門號0000000000號行動電話與何友鵬聯繫，並告知匯款
    帳號。何友鵬遂依指示於同日17時許，在臺北市中山區○○
    ○路○段2 號自動櫃員機，將2,700 元轉帳入甲○○（經本
    院判處有期徒刑5 月，如易科罰金，以1000元折算1 日）所
    有合作金庫商業銀行進化分行帳號0000000000000 號帳戶，
    旋遭提領一空。何友鵬撥打上開門號0000000000號行動電話
    亦無回應，始知受騙。
  (四)於97年10月29日，推由姓名、年籍不詳之成年人，在拍賣網
    站上假冒賣家，刊登虛偽拍賣遊戲機訊息及留下丙○○前開
    門號0000000000號行動電話以取信網路買家。林永信於該拍
    賣網站見上開訊息後，陷於錯誤下標購買，於同日19時2 分
    許得標，並依指示於同月30日11時30分許，在臺北市○○路
    185 號之台北富邦銀行，將6,150 元臨櫃匯入甲○○所有合
    作金庫商業銀行進化分行帳號0000000000000 號帳戶，旋遭
    提領一空。林永信撥打上開門號0000000000號行動電話亦無
    回應，始知受騙。
  (五)於97年10月30日，推由姓名、年籍不詳之成年人，在拍賣網
    站上假冒賣家，刊登虛偽拍賣商品訊息，郭守民於該拍賣網
    站見上開訊息後，陷於錯誤下標購買，該詐欺集團再推由姓
    名、年籍不詳之成年人，於同日17時10分許，以丙○○前開
    門號0000000000號行動電話與郭守民聯繫，並告知匯款帳號
    。郭守民遂依指示於同日17時20分許，在臺北市文山區○○
    ○街99巷14號5 樓住處，以網路ATM 將6,500 元轉帳入甲○
    ○所有合作金庫商業銀行進化分行帳號0000000000000 號帳
    戶，旋遭提領一空。郭守民撥打上開門號0000000000號行動
    電話亦無回應，始知受騙。
  (六)於97年10月29日，推由姓名、年籍不詳之成年人，在拍賣網
    站上假冒賣家，刊登虛偽拍賣遊樂園門票訊息及留下丙○○
    前開門號0000000000號行動電話以取信網路買家。洪若綺（
    即起訴書附表三編號93及289 號所載之被害人。至於該附表
    三編號289號之「虹若綺」為誤載）於該拍賣網站見上開訊
    息後，陷於錯誤下標購買，並依指示於同月30日13時48分許
    ，在臺北市○○○路○段14號之中國信託銀行自動櫃員機，
    將1,200元轉帳入甲○○所有合作金庫商業銀行進化分行帳
    號0000000000000號帳戶，旋遭提領一空。洪若綺撥打上開
    門號0000000000號行動電話亦無回應，始知受騙。
  (七)於97年10月20日，推由姓名、年籍不詳之成年人，在拍賣網
    站上假冒賣家，刊登虛偽拍賣筆記型電腦訊息，徐識翔於該
    拍賣網站見上開訊息後，陷於錯誤下標購買，該詐欺集團再
    推由姓名、年籍不詳之成年人，以丙○○前開門號00000000
    00號行動電話與徐識翔聯繫，並告知匯款帳號。徐識翔遂依
    指示於同日，在臺中市○區○○路349 號3 樓之3 住處，以
    網路ATM 將8,800 元轉帳入中國信託商業銀行帳號00000000
    0000號帳戶，旋遭提領一空。徐識翔撥打上開門號00000000
    00號行動電話亦無回應，始知受騙。
  (八)於97年10月22日18時30分許，推由姓名、年籍不詳之成年人
    ，在拍賣網站上假冒賣家，刊登虛偽拍賣牛排禮券訊息，葉
    惠萍於該拍賣網站見上開訊息後，陷於錯誤，於該拍賣網站
    留下行動電話號碼，該詐欺集團再推由姓名、年籍不詳之成
    年人，以丙○○前開門號0000000000號行動電話與葉惠萍聯
    繫，並告知匯款帳號。葉惠萍遂依指示於同月23日9 時34分
    許，在臺中市○○路與大進街口之臺中市第二信用合作社自
    動櫃員機，將18,000元轉帳入國泰世華銀行安和分行帳號00
    000000000 號帳戶，旋遭提領一空。葉惠萍撥打上開門號00
    00000000號行動電話亦無回應，始知受騙。
  (九)於97年10月27日23時45分許，推由姓名、年籍不詳之成年人
    ，在拍賣網站上假冒賣家，刊登虛偽拍賣牛排禮券訊息及留
    下丙○○前開門號0000000000號行動電話以取信網路買家。
    陳志達於該拍賣網站見上開訊息後，陷於錯誤下標購買，並
    依指示於同月28日0 時0 分19秒許，在臺中縣大里市○○路
    166 巷32號住處，以網路ATM 將4,500 元轉帳入陳豐年所有
    中華郵政股份有限公司光復富田郵局帳號00000000000000號
    帳戶，旋遭提領一空。陳志達撥打上揭門號0000000000號行
    動電話亦無回應，始知受騙。
  (十)於97年10月19日14時許，推由姓名、年籍不詳之成年人，在
    拍賣網站上假冒賣家，刊登虛偽拍賣手機訊息及留下丙○○
    前開門號0000000000號行動電話以取信網路買家。陳鈺禾於
    該拍賣網站見上開訊息後，陷於錯誤下標購買，並依指示於
    同月20日16時28分許，在臺中商銀外埔分行自動櫃員機，將
    13,000元轉帳入帳號000-000000000000號帳戶，旋遭提領一
    空。陳鈺禾撥打上開門號0000000000號行動電話亦無回應，
    始知受騙。
  (十一)於97年10月19日19時許，推由姓名、年籍不詳之成年人，在
    拍賣網站上假冒賣家，刊登虛偽拍賣液晶電視訊息及留下丙
    ○○前開門號0000000000號行動電話以取信網路買家。王家
    政於該拍賣網站見上開訊息後，陷於錯誤下標購買，並依指
    示於同日23時28分許，在臺北縣三重市○○路52號台新銀行
    自動櫃員機，將28,000元轉帳入中華郵政股份有限公司朴子
    郵局帳號00000000000000號帳戶，旋遭提領一空。王家政撥
    打上開門號0000000000號行動電話亦無回應，始知受騙。
  (十二)於97年10月19日，推由姓名、年籍不詳之成年人，在拍賣網
    站上假冒賣家，刊登虛偽拍賣手機訊息及留下丙○○前開門
    號0000000000號行動電話以取信網路買家。李俊杰於該拍賣
    網站見上開訊息後，陷於錯誤下標購買，並依指示於同日15
    時28分18秒許，在新竹市○○路57號合作金庫銀行光復分行
    自動櫃員機，將9,000 元轉帳入土地銀行華江分行帳號0000
    00000000號帳戶，旋遭提領一空。李俊杰撥打上開門號0000
    000000號行動電話亦無回應，始知受騙。
  (十三)於97年10月30日，推由姓名、年籍不詳之成年人，在拍賣網
    站上假冒賣家，刊登虛偽拍賣遊樂園門票訊息及留下丙○○
    前開門號0000000000號行動電話以取信網路買家。洪婉君於
    該拍賣網站見上開訊息後，陷於錯誤，於同日16時20分許，
    在臺北市○○區○○路95號下標購買，並依指示於同日17時
    0 分11秒許，在臺北市○○區○○路之郵局自動櫃員機，將
    1,200 元轉帳入甲○○所有合作金庫商業銀行進化分行帳號
    0000000000000 號帳戶，旋遭提領一空。洪婉君撥打上開門
    號0000000000號行動電話亦無回應，始知受騙。
  (十四)於97年10月28日10時許，推由姓名、年籍不詳之成年人，在
    拍賣網站上假冒賣家，刊登虛偽拍賣百貨公司禮券訊息及留
    下丙○○前開門號0000000000號行動電話以取信網路買家。
    翁郁涵於該拍賣網站見上開訊息後，陷於錯誤下標購買，並
    依指示於同日10時6 分許，在高雄市鼓山區○○○○路110
    號13樓住處，以網路ATM 將4,800 元轉帳入陳豐年所有中華
    郵政股份有限公司光復富田郵局帳號00000000000000號帳戶
    ，旋遭提領一空。翁郁涵撥打上開門號0000000000號行動電
    話亦無回應，始知受騙。
  (十五)於97年10月31日15時30分許，推由姓名、年籍不詳之成年人
    ，在拍賣網站上假冒賣家，刊登虛偽拍賣遊樂園門票訊息及
    留下丙○○前開門號0000000000號行動電話以取信網路買家
    。李冠樺於該拍賣網站見上開訊息後，陷於錯誤下標購買，
    並依指示於同日16時20分47秒許，在彰化縣彰化市○○路○
    段405 巷11號13樓住處樓下兆豐國際商業銀行自動櫃員機，
    將6,450 元轉帳入中華郵政股份有限公司帳號000000000000
    00號帳戶，旋遭提領一空。李冠樺撥打上開門號0000000000
    號行動電話亦無回應，始知受騙。
  (十六)於97年10月30日，推由姓名、年籍不詳之成年人，在拍賣網
    站上假冒賣家，刊登虛偽拍賣音波按摩冰刀訊息及留下丙○
    ○前開門號0000000000號行動電話以取信網路買家。周欣霖
    （起訴書將附表三編號291 之被害人誤載為李冠樺）於該拍
    賣網站見上開訊息後，陷於錯誤下標購買，於同日20時54分
    許得標，並依指示於同月30日22時41分許，在臺北市○○區
    ○○街150 號之東園郵局自動櫃員機，將3,000 元轉帳入甲
    ○○所有合作金庫商業銀行進化分行帳號0000000000000 號
    帳戶，旋遭提領一空。周欣霖撥打上開門號0000000000號行
    動電話亦無回應，始知受騙。
  (十七)於97年10月28日，推由姓名、年籍不詳之成年人，在拍賣網
    站上假冒賣家，刊登虛偽拍賣按摩機訊息及留下丙○○前開
    門號0000000000號行動電話以取信網路買家。張正宜於該拍
    賣網站見上開訊息後，陷於錯誤，於同日13時31分許，在臺
    北市松山區○○○路○段某處下標購買，並依指示於同日16
    時47分5 秒許，在上址，以網路ATM 將10,000元轉帳入甲○
    ○所有合作金庫商業銀行進化分行帳號0000000000000 號帳
    戶，旋遭提領一空。張正宜撥打上開門號0000000000號行動
    電話亦無回應，始知受騙。
  (十八)於97年10月31日，推由姓名、年籍不詳之成年人，在拍賣網
    站上假冒賣家，刊登虛偽拍賣音波按摩冰刀訊息及留下丙○
    ○前開門號0000000000號行動電話以取信網路買家。陳淑芬
    於該拍賣網站見上開訊息後，陷於錯誤下標購買，該詐欺集
    團於同日23時47分許，通知陳淑芬匯款。陳淑芬遂依指示於
    同年11月1 日，在臺北市南港區○○○路○段68號全家便利
    商店內台新銀行自動櫃員機，將3,000 元轉帳入中華郵政股
    份有限公司中埔後庄郵局帳號00000000000000號帳戶，旋遭
    提領一空。陳淑芬撥打上開門號0000000000號行動電話亦無
    回應，始知受騙。
  (十九)於97年10月30日，推由姓名、年籍不詳之成年人，在拍賣網
    站上假冒賣家，刊登虛偽拍賣牛排禮券訊息及留下丙○○前
    開門號0000000000號行動電話以取信網路買家。林威辰於該
    拍賣網站見上開訊息後，陷於錯誤下標購買，於同日15時許
    得標，並依指示於同日17時30分許，在臺北市○○區○○路
    二段64號政治大學內郵局自動櫃員機，將1,800 元轉帳入甲
    ○○所有合作金庫商業銀行進化分行帳號0000000000000 號
    帳戶，旋遭提領一空。林威辰撥打上開門號0000000000號行
    動電話亦無回應，始知受騙。
  (二十)於97年10月29日，推由姓名、年籍不詳之成年人，在拍賣網
    站上假冒賣家，刊登虛偽拍賣電腦螢幕訊息，林駿民於該拍
    賣網站見上開訊息後，陷於錯誤下標購買，該詐欺集團再推
    由姓名、年籍不詳之成年人，以丙○○前開門號0000000000
    號行動電話與林駿民聯絡購買事宜。林駿民遂依指示於同日
    18時6 分許，在臺北縣板橋市○○路○段正隆巷12弄23號2
    樓住處，以網路ATM 將4,000 元轉帳入甲○○所有合作金庫
    商業銀行進化分行帳號0000000000000 號帳戶，旋遭提領一
    空。林駿民撥打上開門號0000000000號行動電話亦無回應，
    始知受騙。
二、證據：(一)被害人胡江文、何幸晏、何友鵬、林永信、郭守民
    、洪若綺、徐識翔、葉惠萍、陳志達、陳鈺禾、王家政、李
    俊杰、洪婉君、翁郁涵、李冠樺、周欣霖、張正宜、陳淑芬
    、林威辰及林駿民於警詢之指述。(二)被害人胡江文、何幸晏
    、何友鵬、林永信、郭守民、洪若綺、徐識翔、葉惠萍、陳
    志達、王家政、李俊杰、洪婉君、翁郁涵、李冠樺、周欣霖
    、張正宜、陳淑芬、林威辰及林駿民之匯款資料。(三)證人乙
    ○○、丙○○於警詢、偵查中及本院審理時之證述。(四)門號
    0000000000、0000000000、0000000000號等行動電話申請書
    、門號0000000000號行動電話通聯調閱查詢單、中華郵政股
    份有限公司新埔郵局帳號00000000000000號、合作金庫商業
    銀行進化分行帳號0000000000000 號、中華郵政股份有限公
    司光復富田郵局帳號00000000000000號等帳戶之開戶資料及
    歷史交易明細表。(五)被告丁○○於本院之自白。
三、本件經檢察官與被告於審判外達成協商之合意，且被告已認
    罪，其合意內容為被告願受科刑範圍為有期徒刑5 月，如易
    科罰金，以新臺幣1,000 元折算1 日。經查，上開協商合意
    並無刑事訴訟法第455 條之4 第1 項所列情形之一，檢察官
    聲請改依協商程序而為判決，本院爰不經言詞辯論，於協商
    合意範圍內為協商判決，合予敘明。
四、附記事項：
  (一)臺灣臺中地方法院檢察署檢察官98年度偵字第8109、10202
    、7674、10201 、7778、7779、7813、8215、8341、8342、
    9176、3121號、98年度偵緝字第206 、207 、208 、209 、
    210 號、98年度偵字第105 號、97年度偵字第28980 號、98
    年度偵字第5802、2173、11619 號移送併辦意旨書及臺灣臺
    中地方法院檢察署檢察官98年度偵字第14239 、16351 號移
    送併辦意旨書就被害人何友鵬、陳志達、陳鈺禾、王家政、
    洪婉君、翁郁涵、周欣霖遭詐騙部分，與前揭事實一(三)、(九)
    、(十)、(十一)、(十三)、(十四)、(十六)之犯罪事實，屬事實上一罪關係，自
    應由本院併予審理；另就被害人林威辰及林駿民遭詐騙部分
    （即前揭事實一(十九)、(二十)部分），與本案起訴之犯罪事實（即
    前揭事實一(一)至(十八)部分），具有想像競合之裁判上一罪關係
    ，亦應由本院併予審理。
  (二)臺灣彰化地方法院檢察署檢察官98年度偵字第2903、2937、
    2938、4107、4941號移送併辦意旨略以：被告於97年11月11
    日，在臺中縣大里市「豐原駭客」網咖外，以7,000 元之代
    價，向吳永隆收購華南商業銀行大里分行帳號為000-000000
    000000號之帳戶存摺、提款卡，再以不詳之代價轉售予乙○
    ○。再於97年11月12日起，透過杜文漢、賴榮威，由杜文漢
    、賴榮威利用序號為000000000000000 號之行動電話，搭配
    門號為0000000000號電話與劉淑婷、吳欣儒聯絡，並於同年
    月14日，約妥劉淑婷、吳欣儒、乙○○及丁○○在臺中市○
    ○路○段121 號劉淑婷住處樓下，以每日1,500 元之代價向
    劉淑婷租用臺中商業銀行二林分行帳號為000-000000000000
    號、戶名劉淑婷之帳戶及提款卡，由丁○○將1,500 元之代
    價交付給劉淑婷，另以每日1,500 元之代價向吳欣儒租用花
    旗（臺灣）商業銀行豐原分行帳號000-00000000000002號之
    帳戶、提款卡2 日，由丁○○將3,000 元之代價交付給吳欣
    儒。翌（15）日，劉淑婷再將其所有華南商業銀行西螺分行
    帳號為000-000000000000號帳戶及提款卡租給丁○○2 日，
    由丁○○將3,000 元之代價交付給劉淑婷。丁○○取得前開
    帳戶後，再提供給乙○○使用。迨乙○○所屬之詐欺集團取
    得前開人頭帳戶後，即對附表編號65至93號、225 號至228
    號所示之人施以詐術，致其等均陷於錯誤，其中附表編號65
    至92號所示之人匯款至劉淑婷之前開帳戶內、附表編號93號
    、225 至227 號所示之人匯款至吳欣儒之前揭帳戶內、附表
    編號228 所示之人匯款至吳永隆之前揭帳戶內，並由該詐欺
    集團其他成員將款項悉數提領一空。因認被告此部分犯行，
    係犯刑法第30條第1 項前段及同法第339 條第1 項之幫助詐
    欺取財罪，併與前開論罪科刑部分，有集合犯之一罪關係云
    云。然查，被告將丙○○所有之門號0000000000、00000000
    00、0000000000號等行動電話SIM 卡轉售乙○○，幫助乙○
    ○所屬詐欺集團成員實行詐欺取犯行，與前開移送併辦意旨
    書所指被告向吳永隆、劉淑婷及吳欣儒等人收購帳戶情節不
    同，收購對象、時間、地點各異，顯係基於各別犯意為之，
    應予分論併罰。是臺灣彰化地方法院檢察署檢察官上開移送
    併辦部分，與前揭論罪科刑部分無事實上或裁判上一罪關係
    ，非起訴效力所及，本院無從併予審理，應退由檢察官另行
    處理。
  (三)另公訴意旨尚以：丙○○出售其所申辦前揭手機門號予被告
    ，再由被告轉售予乙○○，供乙○○所屬之詐欺集團成員詐
    騙起訴書附表三編號114 號所載被害人林政葦等語。經查，
    不詳姓名、年籍之詐欺集團成員，係使用門號0000000000號
    行動電話與被害人林政葦連絡匯款事宜之事實，業經被害人
    林政葦於警詢指述甚詳（見警卷(二)第38至40頁）。依此，詐
    欺集團成員並未以丙○○所有0000000000、0000000000、00
    00000000號行動電話與被害人林政葦聯繫甚明。公訴人當庭
    更正起訴書所載之犯罪事實，有協商筆錄在卷可稽（見本院
    卷(三)第273 頁）。是詐欺集團既非使用丙○○所有之行動電
    話門號對林政葦行騙，則林政葦並非本案被告犯幫助詐欺取
    財之被害人，起訴書此部分純屬誤載，自非在起訴及協商判
    決之範圍，併此說明。
五、依刑事訴訟法第455 條之2 第1 項、第455 條之4 第2 項，
    刑法第30條第1 項前段、第2 項、第339 條第1 項、第55條
    、第41條第1 項前段，刑法施行法第1 條之1 ，判決如主文
    。
六、協商判決除有刑事訴訟法第455 條之4 第1 項第1 款於本訊
    問程序終結前，被告撤銷協商合意或檢察官撤回協商聲請者
    ；第2 款被告協商之意思非出於自由意志者；第4 款被告所
    犯之罪非第455 條之2 第1 項所定得以協商判決者；第6 款
    被告有其他較重之裁判上一罪之犯罪事實者；第7 款法院認
    應諭知免刑或免訴、不受理者情形之一，及違反同條第2 項
    「法院應於協商合意範圍內為判決；法院為協商判決所科之
    刑，以宣告緩刑或二年以下有期徒刑、拘役或罰金為限」之
    規定者外，不得上訴。
七、如有上開可得上訴情形，應於收受宣示判決筆錄送達後10日
    內向本院提出上訴書狀（應敘述具體理由並附繕本）。上訴
    書狀如未敘述理由，應於上訴期間屆滿後20日內補提理由書
    於本院。
中    華    民    國    99    年    10    月    28    日
                  刑事第九庭  法  官  柯志民
以上正本證明與原本無異。
                              書記官  鄭晉發
中    華    民    國    99    年    10    月    28    日
附錄本案論罪科刑法條全文：
刑法第339條
意圖為自己或第三人不法之所有，以詐術使人將本人或第三人之
物交付者，處五年以下有期徒刑、拘役或科或併科一千元以下罰
金。
以前項方法得財產上不法之利益或使第三人得之者，亦同。
前二項之未遂犯罰之。

司法院資訊處製作；財團法人民間司法改革基金會備份。
